Inventaris van het archief van de Raad voor het Vrije Beroep, 1973-2008
Nationaal Archief, Den Haag
Raad voor het Vrije Beroep
RVB
1973-2008
I102
1.30 meter; 120 inventarisnummers.
Normale geschreven, getypte en gedrukte documenten, geen bijzondere handschriften. Bevat ook foto's en contactafdrukken.
Nationaal Archief, Den Haag
Contactcentrum Vrije Beroepen (CVB), 1974 - 1984
Stichting Contactcentrum Vrije Beroepen (SCVB), 1985 - 1991
Raad voor het Vrije Beroep (RVB), 1992 - heden
Begin jaren '70 werd het Contactcentrum Vrije Beroepen opgericht. Zij hadden als belangrijkste doel het behartigen van de belangen van de beoefenaar van het vrije beroep en het bieden van een gespreksplatform voor de overheid. De bestuurders van de CVB kwamen uit de aangesloten lid-organisaties en waren hier ook verantwoording schuldig aan. De behoefte aan een meer formelere organisatie nam toe en in 1985 werd de Stichting Contactcentrum Vrije Beroep (SCVB) opgericht. Naast de belangenbehartiging zag de SCVB ook als belangrijke taak het uitwisselen van informatie. Vanaf 1991 organiseerde men regelmatig symposia over diverse onderwerpen. In 1992 werd de naam veranderd in Stichting Raad voor het Vrije Beroep. In de jaren 90 werd getracht een zetel in de Sociaal Economische Raad te bemachtigen. Deze poging mislukte maar in 1995 werd een verregaande samenwerking met MKB-Nederland wel een feit. Daarnaast werd de aandacht ook verlegd naar Europa, bijvoorbeeld met de aansluiting bij Ceplis (voorheen Seplis).
Archiefvorming
Geschiedenis van de archiefvormer
Het idee voor de oprichting van een belangenbehartigingsorganisatie voor beoefenaren van het vrije beroep kwam van de Minister van Sociale Zaken, J. Boersma. In de notitie "gesprekspartner nodig" uit 1973 zette hij dit uiteen. Een jaar later werd het Contactcentrum Vrije Beroepen (CVB) opgericht. Negen organisaties kozen voor het deelnemerschap en zes voor het waarnemerschap. Het CVB werd niet de overkoepelende organisatie die namens de achterban als partner participeert in het centraal overleg, zoals de minister gehoopt had. Als belangrijkste doelstelling werd geformuleerd de gemeenschappelijke belangen van beoefenaren van het vrije beroep te behartigen door:
"op te treden als een centrum voor gedachtenwisseling en uitwisseling van informatie tussen organisaties en vrije beroepen"
"adviezen te verstrekken aan organisaties van vrije beroepen"
"voor en/of namens een of meer als deelnemer aangesloten organisatie(s), aan welke zulks in enig bijzonder geval geraden komt met betrekking tot gemeenschappelijke belangen maatregelen voor te bereiden en te treffen"
"een secretariaat in stand te houden ter verwezenlijking van bovengemelde doeleinden".
Reeds in 1983 werd gesproken over het formaliseren van de organisatie. Ook de behoefte aan meer autonomie nam toe. Nu waren de vertegenwoordigers uit het bestuur van de CVB ook nog verantwoording schuldig aan de het bestuur van de eigen organisatie. Dit resulteerde in een wijziging van de rechtsvorm. In 1985 werd de Stichting Contactcentrum Vrije Beroepen (SCVB) opgericht. Hierdoor kon de organisatie krachtiger naar buiten treden maar de autonomie van de aangesloten organisaties bleef. De organisatie ging zich actiever bezig houden met de belangenbehartiging van de beoefenaren van het vrije beroep.
De organisatie veranderde in 1992 haar naam naar de Stichting Raad voor het Vrije beroep. In 1993 zijn bij de SCVB 19 organisaties en hebben twee organisaties de status van waarnemer. In datzelfde jaar werd er een belangrijk beleidsplan aangenomen dat de volgende beleidsdoelstellingen bevat:
Het uitnodigen van (nog) niet aangesloten organisaties om toe te treden, ten einde namens het gehele vrije beroep te kunnen spreken.
Intensiveren van de interne communicatie om de aangesloten organisaties en hun leden meer bij de RVB te betrekken.
Veel aandacht besteden aan onderwerpen zoals klachtrecht, bij- en nascholing, kwaliteit etc. ten einde het imago van het vrije beroep te verbeteren.
Het opbouwen van contacten met politiek, werkgevers- en werknemersorganisaties, pers, ambtenaren en adviesorganen om de RVB bekendheid te geven en de standpunten van het vrije beroep te verkondigen.
Het opstellen van een korte brochure met cijfermateriaal over het vrije beroep om het belang van het vrije beroep voor de Nederlandse economie zichtbaar te maken.
Bevorderen van de benoeming van vrije beroepsbeoefenaren in adviesorganen zoals de SER, ESC, SVR, SVB etc.
De opbouw van databestanden over de aangesloten vrije beroepen ten aanzien van onderwerpen zoals pensioenregelingen, tuchtrecht, statuten, nascholing, collegiale toetsing en reclamecodes ten behoeve van de aangesloten vrije beroepen in het algemeen.
In de jaren '90 werd de samenwerking met MKB-Nederland steeds intensiever en dat resulteerde in 1995 in een bureau-aansluiting. Deze aansluiting blijkt een duidelijke meerwaarde te hebben gezien de sociale en politieke verhoudingen in Nederland. De RVB kan niet zonder een goede band met één van de sociale partners in de SER, zeker nadat er enkele mislukte pogingen waren gedaan om zelf een zetel te bemachtigen in de Sociale Economische Raad. Daarnaast blijft het verbreden van de basis van de RVB en het uitbreiden en intensiveren van de contacten met de overheid en de politiek een belangrijk doel. Namens de RVB neemt Nico Zethof in 1997 zitting in het nieuwe bestuur van CEPLIS (voorheen SEPLIS). De RVB tracht een zetel te bemachtigen in het Economisch en Sociaal Comité (ESC), dit is de Europese tegenhanger van de SER.
Sinds 1998 is de RVB een vereniging, en spreekt men niet langer over een Algemeen Bestuur maar over de Algemene Vergadering. Onder voorzitterschap van mr. P.A.M. Witteveen werd besloten geen rol en positie meer op te eisen in de SER.
Overzicht wordingsgeschiedenis RVB
1954-1973: Federatie Organisaties beroepsbeoefenaars van Intellectuele Beroepen (FOIB)
1973: Notitie Minister Boersma: gesprekspartner nodig
1974: Oprichting Contactcentrum Vrije Beroepen (CVB)
1985: Omzetting in Stichting CVB
1992: Omzetting naam in Stichting Raad voor het Vrije Beroep (RVB)
1998: Omzetting in Vereniging RVB
Voorzitters Contactcentrum en Raad
1974-1977: mr. H.B.A. Verhagen, advocaat
1977-1981: mr. H. Prast, belastingadviseur
1981-1984: dr. D.J. van Otterloo, medisch specialist
1984-1986: mr. J.Ch.P. Ekering, advocaat
1986-1988: mr. W.G. van Hassel, advocaat
1988-1989: mr. L.A.E. Briët, advocaat
1989-1995: mr. H.L. de Haas, advocaat
1995-1998: mr. G.M.C.C. Bruyninckx, advocaat
1998-2003: mr. P.A.M. Witteveen, advocaat
2003-heden: mr. G.J.M. Moussault, advocaat
Secretarissen Contactcentrum en Raad
1974-1975: mr. P.C.T. Hengeveld (KNB)
1975-1978: mr. E.D. Harderwijk (KNMP)
1978-1981: mw. mr. W. Heijbroek-de Clerq (NOvA)
1981-1986: mw. mr. A. Boehmer-Hamminga (NOvA)
1986-1988: mw. mr. S.P.M. van Dorp-Peek (KNB)
1988-1991: mw. A. Baud-Bakker
1991-2000: mr. drs. N.J.J. Zethof
2000-2004: drs. I.M.G. Thomassen
2005-2006: mw. mr. K.E. Samplonius - van Markus
2006-2007: P.A. Otten
2007-2010: mr. A.P.M.G. Schoenmaeckers
Geschiedenis van het archiefbeheer
In februari 2010 heeft de Raad voor het Vrije Beroep contact opgenomen met het Nationaal Archief in verband met liquidatie van de Raad.
Het archief is door schenking verworven.
Het archief is door schenking verworven.
Inhoud en structuur van het archief
2.19
Inhoud
De archieven zijn fragmentarisch van opbouw en bestaat voor een groot deel uit verslagen van vergaderingen. Tijdens deze verschillende vormen van overleg werden de meeste zaken betreffende de organisatie besproken. Bij de inventarisatie van de vergaderstukken zijn de letterlijke titels van het overleg overgenomen. Deze titels liggen soms heel dicht bij elkaar wat soms tot wat verwarring kan leiden. Zoals bijvoorbeeld het Algemeen Bestuur van de RVB. Nadat de stichting in 1998 wordt omgevormd naar een vereniging wordt Algemeen Bestuur vervangen door de Algemene Vergadering.
Correspondentieseries, -financiële en beleidsstukken ontbreken met uitzondering van stukken die terug te vinden zijn als bijlagen bij een overleg. Naast de verslagen maken de stukken betreffende de symposia ook een groot deel uit van de archieven.
Selectie en vernietiging
Bij de selectie op vernietiging is rekening gehouden met wettelijk vastgelegde bewaartermijnen en cultuurhistorische waarden van de documenten. Er is met terughoudendheid geselecteerd op vernietiging. Bij de bewerking van de archieven is de oorspronkelijke ordening zoveel mogelijk gehandhaafd. Het merendeel van te vernietigen stukken bestond uit dubbelen, afschriften, concepten, kladstukken, geleidebrieven, rappellen, bevestigingen, eenvoudige inlichtingen en opgaven, algemeen drukwerk van derden en andere stukken die uit de bewaarmappen gemist kunnen worden, zonder dat het verband wordt verbroken.
Ordening van het archief
De ordening werd mede bepaald door de stukken die zijn aangetroffen tijdens de bewerking van dit archief, dat uit drie archiefvormers bestaat. Bij elke archiefvormer is dezelfde indeling gehanteerd en indien noodzakelijk door de hoeveelheid stukken verder onderverdeeld. De drie archiefonderdelen zijn onderverdeeld in een algemeen deel, waar alle vergaderstukken en jaarverslagen zijn ondergebracht. Het tweede deel is onderverdeeld in organisatie en activiteiten.
Aanwijzingen voor de gebruiker
Openbaarheidsbeperkingen
Volledig openbaar.
Materiële beperkingen
Er zijn geen fysieke beperkingen aan de raadpleging en het gebruik van dit archief. Alle stukken verkeren in goede of zeer goede staat. Dit geldt ook voor de foto's en contactafdrukken die zich in dit archief bevinden.
Aanvraaginstructie
Openbare archiefstukken kunnen online worden aangevraagd en gereserveerd. U kunt dit ook via de terminals in de studiezaal van het Nationaal Archief doen. Om te kunnen reserveren dient u de volgende stappen te volgen:
U maakt een profiel aan op www.gahetna.nl, en logt vervolgens in
Via de archiefinventaris (alleen de beschrijvingen met rode nummers) selecteert u het gewenste archiefstuk door op de knop 'Reserveren' te klikken
In het volgende scherm geeft u aan op welke dag u het archiefstuk wilt inzien
Indien u zich bevindt in de studiezaal en een tafelnummer heeft ontvangen kunt u dit nummer vermelden. Als u geen tafelnummer heeft kunt u tafelnummer 777 laten staan
Vervolgens bevestigt u uw reservering door deze te versturen.
Verwant materiaal
Beschikbaarheid van kopieën
Beschrijving van de series en archiefbestanddelen
- Archief van het Contactcentrum voor het Vrije Beroep (CVB), A.
  - Algemeen, A.1
    - Verslagen van vergaderingen, A.1.1
      - Verslagen van de vergaderingen van het CVB, met bijlagen., 1973-1984; 38 e.v; 5 omslagen
        - 1973-1975, 38
        - 1976-1978, 37
        - 1979-1980, 39
        - 1981-1982, 13
        - 1983-1984, 89
    - Jaarverslagen, A.1.2
      - Jaarverslag van het CVB., 1984-1985; 14; 1 stuk
  - Bijzonder, A.2
    - Organisatie, A.2.1
      - Stukken betreffende initiatief en oprichting van het Contactcentrum Vrije Beroepen (CVB), een overkoepelelend orgaan voor de vrije beroepsbeoefenaar., 1973-1975; 49; 1 omslag
      - Stukken betreffende de financiele situatie van de CVB., 1975-1984; 60; 1 omslag
        De meeste financiële stukken zijn te vinden als bijlage bij de verslagen.
      - Stukken betreffende de (mogelijke) toetreding van verschillende brancheverenigingen bij de CVB., 1982; 102; 1 omslag
      - Stukken betreffende een wijziging van de rechtsvorm van het Contactcentrum Vrije Beroepen en de oprichting van een Stichting Contactcentrum Vrije Beroepen., 1983-1985; 82; 1 omslag
    - Activiteiten, A.2.2
      - Stukken betreffende overleg van de CVB met belanghebbende over inkomenstenbeleid en pensioenen., 1973-1981; 31; 1 omslag
      - Verslag van een seminar voor organisaties van vrije beroepen in Kopenhagen waar de CVB aan heeft deelgenomen., 1984; 105; 1 stuk
      - Stukken betreffende het Internationaal Seminar van Organisaties van Vrije Beroepsbeoefenaren in Den Haag, georganiseerd door het CVB., 1984; 2; 1 omslag
      - Symposium 'De betekenis van het vrije beroep' georganiseerd door de CVB., 1984; 23; 1 katern
- Archief van de Stichting Contactcentrum voor het Vrije Beroep (SCVB), B.
  - Algemeen, B.1
    - Verslagen van vergaderingen, B.1.1
      - Stukken betreffende de jaarvergadering van de SCVB., 1986-1991; 90 e.v.; 6 omslagen
        - 1986, 90
        - 1987, 9
        - 1988, 8
        - 1989, 7
        - 1990, 6
        - 1991, 5
      - Verslagen van de vergaderingen van de SCVB, met bijlagen., 1985-1986; 33 e.v; 2 omslagen
        - 1985, 33
        - 1986, 34
      - Verslagen van de algemene bestuursvergaderingen van de SCVB., 1991; 86; 1 omslag
      - Verslagen van de vergaderingen van het Algemeen Bestuur van de SCVB., 1990-1991; 74 e.v; 2 omslagen
        - 1990, 74
        - 1991, 3
      - Verslagen van vergaderingen van het bestuur van de SCVB, met bijlagen., 1987-1991; 50 e.v; 4 omslagen
        - 1987, 50
        - 1988, 67
        - 1989, 68
        - 1991, 71
      - Verslagen van de vergaderingen van het Dagelijks Bestuur van de SCVB., 1986-1991; 35 e.v.; 2 omslagen
        - 1986-1988, 35
        - 1989-1991, 87
    - Jaarverslagen, B.1.2
      - Jaarverslagen van de SCVB., 1985-1991; 1; 1 omslag
  - Bijzonder, B.2
    - Organisatie, B.2.1
      - Stukken betreffende de financiële situatie van de SCVB., 1985-1991; 32; 1 omslag
      - Evaluatie van de bureau aansluiting bij MKB-Nederland., 1989; 100; 1 stuk
      - Notities betreffende uitgangspunten voor een toekomstbeleid van de SCVB., 1989-1990; 78; 1 omslag
      - Stukken betreffende de invulling van functies adjunct-secretaris bij de SCVB., 1989; 27; 1 omslag
    - Activiteiten, B.2.2
      - Contactafdrukken betreffende de aanbieding van het rapport van de sectie gezondheidszorg., z.d.; F3; 1 envelop
      - Stukken betreffende de medewerking van SCVB bij het opstellen van een 'Handboek Vrije Beroepspraktijk' door uitgeverij Van Loghum Slaterus bv., 1987-1988; 79; 1 omslag
      - Stukken betreffende overleg van de SCVB met belanghebbende organisaties en de overheid met betrekking tot belangenbehartiging van het vrije beroep., 1986-1991; 77; 1 omslag
      - Verslagen van de SCVB en het Ministerie van Economische Zaken over de positie van de vrjie beroepen., 1989-1990; 76; 1 omslag
      - Symposium 'Vrije beroepen & overheid' georganiseerd door de SCVB., 1991; 22; 1 omslag
      - Symposium 'Vrijheid in praktijk' georganiseerd door de SCVB., 1991; 4; 1 omslag
- Archief van de Raad voor het Vrije Beroep (RVB), C.
  - Algemeen, C.1
    - Verslagen van vergaderingen, C.1.1
      - Stukken betreffende de jaarvergadering van de RVB., 1992-2000; 93 e.v; 4 omslagen
        - 1992, 93
        - 1996, 19
        - 1997-1998, 29
        - 2000, 72
      - Verslagen van de Algemene Bestuursvergadering van de RVB., 1992-1993; 88 e.v; 2 omslagen
        - 1992, 88
        - 1993, 84
      - Verslagen van de vergaderingen van het Algemeen Bestuur van de RVB, met bijlagen., 1994-1997; 97 e.v; 4 omslagen
        - 1994, 97
        - 1995, 26
        - 1996, 75
        - 1997, 54
      - Verslag van de Algemene Vergadering van de RVB, met bijlagen., 1998-2000; 52 e.v; 3 omslagen
        Voorheen het Algemeen Bestuur
        - 1998, 52
        - 1999, 91
        - 2000, 62
      - Verslagen van de Algemene Vergaderingen van de RVB, met bijlagen., 2001-2004; 73 e.v; 3 omslagen
        - 2001, 73
        - 2003, 64
        - 2004, 61
      - Verslagen van de Algemene Ledenvergaderingen van de RVB, met bijlagen., 1998, 2003; 57 e.v; 2 omslag
        - 1998, 57
        - 2003, 59
      - Verslagen van de Algemene Ledenvergadering van de RVB, met bijlagen., 2006, 2008; 48 e.v; 2 omslagen
        - 2006, 48
        - 2008, 56
      - Verslagen van de bestuursvergaderingen van de RVB, met bijlagen., 2000-2008; 70 e.v; 6 omslagen en 1 pak
        - 2000, 70
        - 2001, 40
        - 2002, 65
        - 2003, 69; pak
        - 2004, 63
        - 2006, 51
        - 2008, 55
      - Verslagen van de vergaderingen van het Dagelijks Bestuur van de RVB, met bijlagen., 1992-2001; 83 e.v; 8 omslagen en 1 pak
        - 1992, 83
        - 1993, 85
        - 1994, 42
        - 1995, 43
        - 1996, 44
        - 1997, 45
        - 1998, 46
        - 1999, 47
        - 2000, 80; pak
      - Verslag van de Ledenvergadering van de RVB, met bijlagen., 2008; 103; 1 omslag
    - Jaarverslagen, C.1.2
      - Jaarverslagen van de RVB., 1992-2000; 16 e.v; 2 omslagen
        - 1992-1996, 16
        - 1997-2000, 11
  - Bijzonder, C.2
    - Organisatie, C.2.1
      - Foto's, negatieven en contactafdrukken betreffende leden van het bestuur van de RVB., z.d.; F1; 1 envelop
    - Organisatie, C.2.1
      - Notities en beleidsplannen van de RVB., 1992-2001; 36
      - Statuten van de RVB, met wijzigingen., 1992-2006; 28; 1 omslag
      - Stukken betreffende de financiële situatie van de RVB., 1992; 101; 1 omslag
        De meeste financiële stukken zijn te vinden als bijlage bij de verslagen
      - Stukken betreffende de mogelijke toetreding van verschillende brancheverenigingen bij de RVB., 1992-1993; 92; 1 omslag
      - Stukken betreffende onderzoek naar mogelijke samenwerking van de RVB met VNO-NCW of MKB-Nederland., 1993-1995; 58; 1 omslag
      - Stukken betreffende onderzoek naar mogelijke toetreding tot de Sociaal Economische Raad (SER)., 1993-1995; 96; 1 omslag
      - Stukken betreffende een mogelijke omzetting van stichting naar een vereniging., 1994-1997; 99; 1 omslag
      - Stukken betreffende verlening jaarlijkse subsidie van de RVB aan de Stichting Beroepsmoraal en Misdaadpreventie., 2000; 94
      - Ledenlijsten van de RVB., 2001-2008; 81; 1 omslag
    - Activiteiten, C.2.2
      - Symposia en studiemiddagen, C.2.2.1
        - Verslag bijeenkomst klachtrecht georganiseerd door de RVB., 1993; 104; 1 omslag
        - Stukken betreffende het symposium 'Klagen staat vrij. Het klacht- en tuchtrecht van de vrije beroepsbeoefenaren kritisch bekeken' georganiseerd door de RVB., 1992; 15; 1 omslag
        - Foto's en contactafdrukken betreffende het symposium 'Kwaliteit, Concurrentie en algemeen belang' georganiseerd door de RVB., 1993; F4; 1 envelop
        - Stukken betreffende het symposium 'Kwaliteit, concurrentie en algemeen belang' georganiseerd door de RVB., 1993; 18; 1 omslag
        - Foto's en contactafdrukken betreffende het symposium ' Criminaliteitspreventie en het vrije beroep' georganiseerd door de RVB., 1994; F6; 1 envelop
        - Stukken betreffende het symposium 'Criminaliteitspreventie en het vrije beroep' georganiseerd door de RVB., 1994; 17; 1 omslag
        - Foto's betreffende het symposium 'Permanente educatie: Verplicht of niet?' georganiseerd door de RVB., 1994; F5; 1 envelop
        - Stukken betreffende het symposium 'Permanente educatie: verplicht of niet?' georganiseerd door de RVB., 1994; 25; 1 omslag
        - Foto's en contactafdrukken betreffende het symposium 'De Raad voor het Vrije Beroep als gesprekspartner van de overheid', georganiseerd ter gelegenheid van het afscheid van H.de Haas als voorzitter van de RVB., 1995; F8; 1 envelop
        - Stukken betreffende het symposium 'De Raad voor het Vrije Beroep als gesprekspartner van de overheid', georganiseerd ter gelegenheid van het afscheid van H.de Haas als voorzitter van de RVB., 1995; 20; 1 omslag
        - Foto's en contactafdrukken betreffende het symposium ' Meer markt en minder regels' georganiseerd door de RVB., 1995; F7; 1 envelop
        - Stukken betreffende het symposium 'Meer markt en minder regels: wat verandert er voor het vrije beroep?' georganiseerd door de RVB., 1995; 21; 1 omslag
        - Foto's en contactafdrukken betreffende het symposium 'Tussen ideaalbeeld en realiteit: Het imago van de vrije beroepen nader bekeken' georganiseerd door de RVB., 1996; F9; 1 envelop
        - Stukken betreffende het symposium 'Tussen ideaalbeeld en realiteit: het imago van de vrije beroepen nader bekeken' georganiseerd door de RVB., 1996; 24; 1 omslag
        - Foto's en contactafdrukken betreffende het symposium 'Omgaan met risico's in het vrije beroep ' georganiseerd door de RVB., 1997; F10; 1 envelop
        - Stukken betreffende het symposium 'Omgaan met risico's in het vrije beroep' georganiseerd door de RVB., 1997; 10; 1 omslag
        - Verslag van een informatieve bijeenkomst met de heer Kalbfleisch, van de NMA, op het kantoor van de RVB., 2006; 106; 1 omslag
        - Contactafdrukken van foto's van het symposium 'Intercollegiale toetsing getoetst' georganiseerd door de RVB., 1998; F2; 1 envelop
        - Foto's betreffende het symposium 'Intercollegiale toetsing getoetst ' georganiseerd door de RVB., 1998; F11; 1 envelop
        - Stukken betreffende het symposium 'Intercollegiale toetsing getoetst' georganiseerd door de RVB., 1998; 12; 1 omslag
        - Foto's betreffende het lustrum symposium 'Perspectief in het vrije beroep' georganiseerd door de RVB., 1999; F12; 1 envelop
        - Stukken betreffende het symposium 'Commercialisering van het Vrije Beroep, waar liggen de grenzen' georganiseerd door de RVB., 2001-2002; 41; 1 omslag
      - Overige activiteiten, C.2.2.2
        - Rapport 'Goed verzekeraarschap' van de Werkgroep Medische Sectie van de RVB., 1992; 30; 1 omslag
        - Stukken betreffende archiefbeheer van de RVB en haar rechtsvoorgangers., 1999; 108; 1 omslag
        - Stukken betreffende PR en Communicatie., 1992-2000; 95; 1 omslag
        - RVB-bulletin., 1993-2006; 53; 1 omslag
        - Stagerapport 'Communicatie-relatienetwerk Raad voor het Vrije Beroep; een inventarisatie van 19 vrije beroepsorganisaties'., 1993; 66; 1 omslag
        - Stukken betreffende overleg van de RVB met belanghebbende organisaties en de overheid met betrekking tot belangenbehartiging van het vrije beroep., 1992-1994; 107; 1 omslag
        - Berichtgeving en informatieverstrekking van de RVB aan de lidorganisaties., 2001; 98; 1 omslag